【裁判字號】    99,訴,39
【裁判日期】    990329
【裁判案由】    搶奪等
【裁判全文】
臺灣臺北地方法院刑事判決                99年度訴字第39號
公  訴  人  臺灣臺北地方法院檢察署檢察官
被      告  乙○○
            甲○○
上列被告因搶奪等案件，經檢察官提起公訴（98年度偵字第2312
3、98年度偵字第27217號），因被告於本院準備程序中就被訴竊
盜部分之事實為有罪之陳述，經本院合議庭裁定改行簡式審判程
序，並判決如下：
    主  文
乙○○、甲○○竊盜，均累犯，均處有期徒刑肆月，如易科罰金
均以新臺幣壹仟元折算壹日。
    事  實
一、乙○○前因竊盜、搶奪案件，經臺灣士林地方法院判決判處
    有期徒刑6月、3年，定應執行有期徒刑3年4月，於民國83年
    11月4日假釋付保護管束，再因竊盜、搶奪案件，經臺灣板
    橋地方法院於85年2月5日，以84年度訴字第2273號判決判處
    有期徒刑6月、3年6月，定應執行有期徒刑3年10月確定，又
    因竊盜、懲治盜匪條例案件，經臺灣高等法院以86年度上訴
    字第1272號判決判處有期徒刑8月、8年8月，竊盜部分於86
    年6月27日確定送執行，懲治盜匪條例案件部分經最高法院
    於86年8月15日，以86年度臺上字第4889號判決上訴駁回確
    定，另與竊盜部分，經臺灣高等法院以97年度聲字第1672
    號裁定應執行有期徒刑8年10月確定，前揭假釋並遭撤銷，
    應執行殘刑1年1月22日，與上開各罪接續執行，於95年12月
    22日縮短刑期假釋出監，付保護管束，於98年2月19日保護
    管束期滿，假釋未經撤銷，所餘未執行之刑以已執行論而執
    行完畢。甲○○前於97年間，因贓物案件，經臺灣板橋地方
    法院於97年7月18日，以97年度簡字第1969號判決判處有期
    徒刑3月確定，於97年9月30日入監執行，甫於97年12月29日
    縮刑期滿執行完畢，翌日出監。詎其2人均不知悔改，復因
    缺錢花用，竟共同基於意圖為自己不法所有之犯意聯絡，由
    乙○○於98年4月29日上午某時許，駕駛其車牌號碼2936-UE
    號自小貨車搭載甲○○至臺北市○○區○○路附近，由被告
    甲○○下車後至塔悠路188巷2號前，以自備之機車鑰匙，竊
    取丙○○所有、停放該處之車牌號碼AZE-097號重機車得手
    （另被訴搶奪犯行部分，由本院另為判決），嗣丙○○前揭
    遭竊之機車於98年5月4日下午5時許在臺北市○○區○○路
    74巷1之3號前尋獲，經警調閱尋獲地點附近之監視器，發現
    為男性2人共乘上開遭竊機車，始循線查獲上情。
二、案經臺北市政府警察局松山分局報告臺灣臺北地方法院檢察
    署檢察官偵查起訴，乙○○、甲○○於準備程序進行中就被
    訴竊盜事實為有罪之陳述，經本院合議庭裁定改行簡式審判
    程序。
    理  由
一、前揭犯罪事實，業據被告乙○○、甲○○於警詢時、偵查中
    及本院審理時均坦承不諱（見臺灣臺北地方法院檢察署98年
    度偵字第23123號偵查卷第104頁至第108頁、第124頁至第12
    6頁，本院卷第74頁至第79頁），核與被害人丙○○於偵查
    中檢察官訊問時具結證述之情節相符（見同上偵查卷第150
    頁），並有失車唯讀案件基本資料1紙、監視器錄影畫面翻
    拍照片4張等件（見同上偵查卷第37頁、第53頁）附卷可資
    佐證，足認被告任意性自白核與事實相符。本件事證明確，
    被告犯行堪以認定，應依法論科。
二、核被告乙○○、甲○○所為均係犯刑法第320條第1項之普通
    竊盜罪。被告2人就上開犯行，均有犯意聯絡及行為分擔，
    為共同正犯。查被告前因竊盜、搶奪案件，經臺灣士林地方
    法院判決判處有期徒刑6月、3年，定應執行有期徒刑3年4月
    ，於83年11月4日假釋付保護管束，再因竊盜、搶奪案件，
    經臺灣板橋地方法院於85年2月5日，以84年度訴字第2273號
    判決判處有期徒刑6月、3年6月，定應執行有期徒刑3年10月
    確定，又因竊盜、懲治盜匪條例案件，經臺灣高等法院以86
    年度上訴字第1272號判決判處有期徒刑8月、8年8月，竊盜
    部分於86年6月27日確定送執行，懲治盜匪條例案件部分經
    最高法院於86年8月15日，以86年度臺上字第4889號判決上
    訴駁回確定，另與竊盜部分，經臺灣高等法院以97年度聲字
    第1672號裁定應執行有期徒刑8年10月確定，前揭假釋並遭
    撤銷，應執行殘刑1年1月22日，與上開各罪接續執行，於95
    年12月22日縮短刑期假釋出監，付保護管束，於98年2月19
    日保護管束期滿，假釋未經撤銷，所餘未執行之刑以已執行
    論而執行完畢。甲○○前於97年間，因贓物案件，經臺灣板
    橋地方法院於97年7月18日，以97年度簡字第1969號判決判
    處有期徒刑3月確定，於97年9月30日入監執行，甫於97年12
    月29日縮刑期滿執行完畢，而於翌日出監，有臺灣高等法院
    被告前案紀錄表（見本院卷第5頁至第29頁）在卷可稽，其
    等受前揭有期徒刑執行完畢後，5年以內故意再犯本件有期
    徒刑以上之罪，均為累犯，均應依刑法第47條規定加重其刑
    。爰審酌被告均正值壯年，不思以正當方式獲取財物，反以
    自備之機車鑰匙，竊取他人財物，危害他人財產及社會治安
    甚鉅，然衡其等於本院審理時坦承本件犯行，態度良好，並
    斟酌本件竊盜所得財物價值尚非至鉅暨被告犯罪動機、手段
    、目的、所得利益等一切情狀，分別量處如主文所示之刑，
    並諭知易科罰金之折算標準。至公訴人求處有期徒刑6月，
    固非無見，然衡諸被告上開竊取之財物，業經尋獲，則被害
    人財產損失程度已有減輕，故認以分別量處如主文所示之刑
    為適當，公訴人求處有期徒刑6月，稍嫌過重。另上開被告
    乙○○、甲○○自備之機車鑰匙1支，固為被告2人所有，供
    犯罪所用之物，然未據扣案，為免執行困難，爰不予沒收，
    附此敘明。
據上論斷，應依刑事訴訟法第273條之1第1項、第299條第1項前
段，刑法第28條、第320條第1項、第47條第1項，刑法施行法第1
條之1第1項、第2項前段，判決如主文。
本案經檢察官蔡偉逸到庭執行職務。
中    華    民    國    99    年    3     月    29    日
                  刑事第五庭    法  官  鄭昱仁
上正本證明與原本無異。
如不服本判決應於收受送達後10日內向本院提出上訴書狀，並應
敘述具體理由；其未敘述上訴理由者，應於上訴期間屆滿後20日
內向本院補提理由書（均須按他造當事人之人數附繕本）「切勿
逕送上級法院」。告訴人或被害人如對於本判決不服者，應具備
理由請求檢察官上訴，其上訴期間之計算係以檢察官收受判決正
本之日期為準。
                                書記官  宋德華
中    華    民    國    99    年    3     月    29    日
附錄本案論罪科刑法條
中華民國刑法第320條
（普通竊盜罪、竊佔罪）
意圖為自己或第三人不法之所有，而竊取他人之動產者，為竊盜
罪，處5  年以下有期徒刑、拘役或 5 百元以下罰金。
意圖為自己或第三人不法之利益，而竊佔他人之不動產者，依前
項之規定處斷。
前二項之未遂犯罰之。

司法院資訊處製作；財團法人民間司法改革基金會備份。
